【裁判字號】    94,訴,4381
【裁判日期】    950227
【裁判案由】    毒品危害防制條例
【裁判全文】
臺灣高雄地方法院刑事判決              94年度訴字第4381號
公  訴  人  臺灣高雄地方法院檢察署檢察官
被      告  乙○○
                    （另案於台東東成技能訓練所執行中）
上列被告因違反毒品危害防制條例案件，經檢察官提起公訴（94
年度毒偵字第9031號），被告就被訴事實為有罪之陳述，經本院
合議庭裁定由受命法官獨任進行簡式審判程序，本院判決如下：
    主  文
乙○○連續施用第一級毒品，處有期徒刑玖月，扣案第一級毒品
海洛因包（驗後合計淨重貳點壹玖公克，空包裝重壹點玖壹公
克）及殘留第一級毒品海洛因殘渣袋捌個，均沒收銷燬之，勺子
支、吸管壹支、空夾鏈袋拾伍個、小皮包壹個、小鐵盒壹個均
沒收；又施用第二級毒品，處有期徒刑肆月，扣案笫二級毒品甲
基安非他命貳包（驗後淨重分別為零點貳肆公克、零點陸壹公克
），沒收銷燬之。應執行有期徒刑壹年，扣案第一級毒品海洛因
包（驗後合計淨重貳點壹玖公克，空包裝重壹點玖壹公克）、
殘留第一級毒品海洛因殘渣袋捌個及笫二級毒品甲基安非他命貳
包（驗後淨重分別為零點貳肆公克、零點陸壹公克），均沒收銷
燬之，勺子支、吸管壹支、空夾鏈袋拾伍個、小皮包壹個、小
鐵盒壹個均沒收。
    事實及理由
一、犯罪事實：乙○○前因施用毒品案件，經本院以93年度毒聲
    字第723 號裁定送觀察、勒戒後，認無繼續施用毒品之傾向
    ，於民國93年11月19日執行完畢釋放。詎其仍不知戒除毒癮
    ，於觀察、勒戒執行完畢釋放後之5 年內，復基於施用第一
    級毒品海洛因之概括犯意，自94年9 月中旬起至同年9 月30
    日晚上9 時30分許止，在其位於高雄縣大社鄉○○路171 號
    7 樓住處等處，以將海洛因摻入香煙內點火吸取煙霧之方式
    ，連續施用第一級毒品海洛因多次，另基於施用第二級毒品
    甲基安非他命之犯意，於94年9 月29日晚上10時許，在高雄
    縣大社鄉○○路某處，以將甲基安非他命置於玻璃球吸食器
    內點火吸取煙霧之方式，施用第二級毒品甲基安非他命1 次
    。嗣於94年9 月30晚上9 時50分許，在高雄縣大社鄉○○路
    與民生路口為警查獲，並扣得均屬乙○○所有之黑色小皮包
    1 個（內裝有供施用第一級毒品海洛因所用之勺子3 支及吸
    管1 支）、小鐵盒1 個〔內有海洛因2 包（連同後述另1 包
    海洛因驗後合計淨重2.19公克，空包裝重1.91公克）、甲基
    安非他命2 包（驗後淨重分別為0.24公克、0.61公克）及預
    備供施用第一級毒品海洛因所用空夾鏈袋15個〕、海洛因1
    包（連同前述2 包海洛因，驗後合計淨重2.19公克，空包裝
    重1.91公克），並經其同意搜索其位於高雄縣大社鄉○○路
    171 號7 樓住處，另扣得殘留第一級毒品海洛因之殘渣袋8
    個。案經高雄市政府警察局左營分局報請臺灣高雄地方法院
    檢察署檢察官偵查起訴。
二、認定事實所憑之證據：
  (一)被告乙○○於本院審理時之自白（見本院卷第55、63頁）。
  (二)毒品案件嫌疑人尿液代碼與姓名對照表、高雄市立凱旋醫院
    94年10月11日濫用藥物尿液檢驗報告各1 份（見警卷笫26頁
    、偵卷笫19頁）。
  (三)扣押筆錄、搜索扣押筆錄、扣押物品目錄表2 份、照片7 張
    （見警卷笫7至9頁、笫12至14頁、笫30頁）。
  (四)高雄醫學大學附設中和紀念醫院95年1 月24日檢驗報告10份
    （見本院卷笫27至36頁）。
  (五)法務部調查局94年12月30日調科壹字第220021819 號鑑定通
    知書1 份（見本院卷笫38頁）。
  (六)高雄地方法院94年簡字第4805號判決、高雄地方法院檢察署
    檢察官93年度偵緝621 號不起訴處分書各1 份（見偵卷笫20
    至22頁）。
  (七)刑案資料查註紀錄表、全國施用毒品案件紀錄表、臺灣高雄
    地方法院院內索引卡紀錄表報表、臺灣高等法院被告前案紀
    錄表各1 份。
三、按海洛因係毒品危害防制條例第2 條第2 項第1 款所稱之第
    一級毒品，甲基安非他命係同條項第2 款所稱之第二級毒品
    ，均不得非法持有、施用。核被告所為，係犯毒品危害防制
    條例第10條第1 項之施用第一級毒品罪及同條第2 項之施用
    第二級毒品罪。其持有第一、二級毒品後進而施用，其持有
    之低度行為，應為施用之高度行為所吸收，不另論罪。又被
    告先後多次施用第一級毒品之犯行，時間緊接，方法相同，
    所犯復為構成要件相同之罪名，顯係基於概括犯意反覆為之
    ，應依連續犯規定論以一罪，並依法加重其刑。被告所犯上
    述施用第一級及第二級毒品二罪，犯意各別，行為互殊，應
    予分論併罰。爰審酌被告前有違反動產擔保交易法、國家安
    全法、毒品危害防制條例等前科，有臺灣高等法院被告前案
    紀錄表1 份附卷可稽，素行非佳，又因施用毒品案件，曾經
    觀察、勒戒，仍未戒絕毒品，再犯本件施用毒品犯行，顯見
    其無悔改之意，意志不堅，有失政府制定毒品危害防制條例
    之立法美意，本不宜寬貸，惟念其施用毒品乃自戕一己之身
    體健康，所為尚未害及他人，犯後於本院審理時坦承犯行，
    態度尚佳及其犯罪之動機、目的、手段、智識程度、生活狀
    況等一切情狀，分別量處如主文所示之刑，並定其應執行刑
    。扣案第一級毒品海洛因3 包（驗後合計淨重2.19公克，空
    包裝重1.91公克且包裝殘留微量海洛因已難以分析剝離）、
    殘留第一級毒品海洛因之殘渣袋8 個及笫二級毒品甲基安非
    他命2 包（驗後淨重分別為0.24公克、0.61公克），爰依毒
    品危害防制條例第18條第1 項前段規定，不問屬於犯人與否
    ，予以宣告沒收銷燬之。另扣案勺子3 支、吸管1 支、空夾
    鏈袋15個、小皮包1 個、小鐵盒1 個均為被告所有，分別為
    供被告本件施用第一級毒品所用及預備所用之物，業據被告
    於本院審理時供承甚詳在卷（見本院卷笫55頁），爰依刑法
    第38條笫1 項笫2 款規定，沒收之。至起訴書所載被告為警
    查扣之帳冊1 本與被告本件施用毒品犯行無關，自不為沒收
    之諭知，又鑑驗耗用之毒品，既已滅失，自無庸宣告沒收銷
    燬，均附此敘明。
據上論斷，應依刑事訴訟法第273 條之1 第1 項、笫284 條之1
、第299 條第1 項前段、第310 條之2 、第454 條第1 項，毒品
危害防制條例第10條第1 項、第2 項、第18條第1 項前段，刑法
第11條、第56條、笫38條笫1 項笫2 款、第51條第5 款，判決如
主文。
本案經檢察官甲○○到庭執行職務。
中    華    民    國    95    年    2     月    27    日
                  鳳山刑事第一庭  法  官  林永村
以上正本證明與原本無異。
如不服本判決，應於判決送達後10日內，向本院提出上訴狀。
中    華    民    國    95    年    2     月    27    日
                                  書記官  李祥銘
附錄本判決論罪科刑法條：
毒品危害防制條例第10條：
施用第一級毒品者，處6月以上5年以下有期徒刑。
施用第二級毒品者，處3年以下有期徒刑。


司法院資訊處製作；財團法人民間司法改革基金會備份。
